# 安全生产费的计提基数

提问人：xflcpa123 时间：2013-12-11 19:52:52
个人觉得“与机械制造相关的营业收入为提取依据”较有说服力。
请教陈版！给个权威说法。

回答人：chenyiwei
我也比较倾向于此观点。但这不是会计问题，建议如果还有疑问的，则咨询当地主管财政和安全生产管理机关，以有权机关的答复为准。